臺灣高等法院臺南分院刑事判決
上　訴　人　臺灣臺南地方法院檢察署檢察官
上　訴　人
即　被　告　己○○
指定辯護人　本院公設辯護人　戊○○
上列上訴人因被告竊盜案件，不服臺灣台南地方法院94年度易字
第527號，中華民國94年8月11日第一審判決（起訴案號：臺灣台
南地方法院檢察署94年度營偵字第643號；及移送併辦案號：臺
灣台南地方法院檢察署94年度營偵字第745號、94年度營偵字第
966號，臺灣嘉義地方法院94年度偵字第4987號、第5248號），
提起上訴，本院判決如下：
    主      文
原判決撤銷。
己○○連續偽造有價證券，累犯，處有期徒刑參年拾月。
偽造之有價證券發票人均為「東利鴻塑膠有限公司」、「乙○○
」之票號YA0000000號、YA0000000號及YA0000000號 (發票日期
分別為94年3月30日、4月30日及5月31日、金額分別為新台幣六
萬元、四萬元及五萬元）之支票三張及偽造之「東利鴻塑膠有限
公司」、「乙○○」印章二枚均沒收。
    事      實
一、己○○前於民國（下同）91年間因竊盜罪，經台灣嘉義地方
    法院判處有期徒刑一年六月，己○○不服而提起上訴，再經
    本院於92年1月28日以92年度上易字第43號判決駁回上訴確
    定，而於93年8月21日縮短刑期假釋期滿執行完畢。
二、嗣己○○因欲償還積欠地下錢莊之債務，竟基於意圖為自己
    不法之所有之 概括犯意，先於94年3月中旨某日上午，無故
    侵入臺南縣學甲鎮頂山村1之21號乙○○住處(侵入住宅未據
    告訴），徒手竊得乙○○所有帳號00000000號，付款人為臺
    南區中小企業銀行學甲分行，號碼為YA0000000號、YA00000
    00號及YA0000000號之空白支票3張後，竟基於偽造有價證券
    之概括犯意，先委託不知情之不詳刻印業者，刻印「東利鴻
    塑膠有限公司」及「乙○○」印章各一枚而偽造該二枚印章
    後，連續將上開二枚印章，蓋在上開票號YA0000000號、YA0
    000000號及YA0000000號支票 發票人簽名欄上，分別填寫發
    票日期為九十四年三月三十日、四月三十日及五月三十一日
    、金額分別為新台幣(下同)六萬元、四萬元及五萬元，以完
    成發票行為而偽造三張支票之有價證券，隨即持三張支票向
    不知情之辛○○借款而行使之，辛○○因而陷於錯誤而借予
    款項。己○○再於同年月下旬某日上午，承前竊盜犯意，再
    度侵入乙○○上開住處，徒手竊得同一帳號，號碼為YA0000
    000號、YA0000000號及YA000000 0號之空白支票三張。經乙○○申報上開票據遺失後，辛○○持前揭三紙偽造之支票向
    銀行兌現後，始經警方循線查知上情。
三、己○○復承接上開意圖為自己不法所有之概括犯意，先於94
    年5月14日下午5時30分許，無故侵入臺南縣新營市太北里5
    之12號丁○○之住宅後（侵入住宅部分，未據告訴），徒手
    竊得丁○○所有置於一樓房間衣架上之深色長褲褲袋內之新
    台幣（以下同）6,100元(千元紙鈔6張及百元紙鈔1張），得
    手後正欲離去之際，為丁○○發覺並報警查獲，並扣得上開
    竊得之金錢 (業經丁○○領回)。再於94年6月13日上午10時
    30分許，因位於臺南縣東山鄉東正村東勢138之2號甲○○之
    住宅之大門未上鎖，而無故侵入前揭甲○○之住宅後（侵入
    住宅部分，未據告訴），徒手竊取甲○○所有置於房間內右
    側衣櫃上之19,500元(千元紙鈔19張及五佰元紙鈔1張），得
    手後為甲○○發覺並報警查獲，並扣得上開竊得之金錢（業
    經甲○○領回)；又於94年7月22日上午11時15分許，無故侵
    入庚○○位於嘉義縣六腳蒜東村10鄰606號住處後（侵入住
    宅部分，業經庚○○提出告訴），四處搜尋欲竊盜財物，嗣
    為庚○○發現而報警，於己○○尚未竊得物品之際，即為警
    方與庚○○於屋內二樓梯間逮捕。詎其竟無悔意，復承接上
    開 意圖為自己不法所有之概括犯意，於94年9月7日上午9時
    許，騎乘江秀吟所有之車牌號碼NZK－162號重型機車前往丙○○○位於嘉義縣義竹鄉○○村○○鄰○路子21號住處，無故
    侵入該處住宅內行竊，其先於該屋內1樓房間內竊得新臺幣1
    萬6000元後，再到2樓臥室內欲 行竊，惟因該處衣櫥內之抽
    屜有上鎖無法打開，己○○乃到一樓廚房內拿客觀尚可供兇
    器使用之菜刀一把後，以菜刀將抽屜之鎖頭撬開而竊取抽屜
    內之黃金手鐲1只(重約7錢，價傎約2萬8320元）後離去（侵
    入住宅部分未據告訴）。嗣因己○○於入內行竊之際，為丙○○○之鄰居陳永進發現而通知丙○○○及報警後，始循線
    於嘉義縣義竹村溪過村嘉義縣道163線公路38.5公里處查獲
    己○○，並取出上開己○○所其騎乘之機車鑰匙一支及其所
    竊得之現金1萬6000元及黃金手鐲一只。
四、案經臺南縣警察局新營分局報告臺灣臺南地方法院檢察署檢
    察官偵查起訴，及同署移送併辦，暨臺灣嘉義地方法院檢察
    署於本院審理中移送併辦。
    理      由
一、訊據被告己○○就上揭竊取被害人乙○○之支票，及被害人
    丁○○、甲○○、丙○○○財物之事實，均坦承不諱，惟對
    於被害人庚○○部分，則否認有竊盜行為，辯稱：其只是去
    庚○○住處推銷，並沒有竊取財物云云。經查：
  (一)被告上開竊盜犯行，除了侵入被害人庚○○之住處欲偷竊部
    分否認外，其餘部分業經被告於警訊、偵查、原審及本院審
    理中自白不諱，核與告訴人丁○○、甲○○等人於警詢時所
    指訴之情節相符，復有贓物認領保管單四紙（見1068號警卷
    第14頁、1477號警卷第8頁、82420號警卷第9、10頁)、照片
    共六幀 (見1068號警卷第15頁、1477號警卷9至10頁）及遺
    失票據申報書三紙（見151 49號警卷第17至19頁）附卷可稽
    。又關於被告侵入告訴人庚○○上開住所行竊乙節，被告於
    警詢已供稱：「我用身上所有之機車鑰匙插入庚○○大門鎖
    孔內，又該鎖已經老舊有點鬆，所以用力就可轉開。因為我
    想進入竊取財物」、「我於九十四年七月二十二日上午十一
    時左右侵入，只有今天這一次，尚未竊得財物就被屋主發現
    ，沒有竊得任何財物，沒有共犯，我只到廚房前樓梯口」等
    語，而告訴人庚○○於警詢指稱：「我當時在住宅對面工作
    發現一名男子騎一部NZK-16 2號機車停於我家門前，該名男
    子下車並開啟我家大門門鎖後侵入家中，所以才以電話先向
    警方報案，然後在家中二樓樓梯間與警方共同抓到竊賊」、
    「我大門有上鎖，己○○以身上鑰匙開啟門鎖侵入」等語（
    見83089號警卷第6頁），足見被告係於告訴人庚○○屋內為
    警方與告訴人共同查獲，若被告僅係單純推銷，衡諸常情，
    應係在門口等候，豈有以自備之機車鑰匙擅自破壞大門門鎖
    進入屋內之理，是被告辯稱係推銷而非行竊云云，顯於常情
    有違，應係臨訟卸責之詞，不足採信。
  (二)觀諸被告於本院94年9月28日審理時供稱：「（你總共到乙○○住處行竊幾次？）二次」、「（第一次偷幾張支票？）
    一張」、「（第二次偷幾張支票？）我想一下，總共拿三張
    」、「（併辦意旨書是記載六張，為何你說拿三張？有何意
    見？）總共是六張」、「（第一次拿三張支票，第二次拿三
    張支票，是不是？第一次有填發票日期及金額交給辛○○，
    辛○○是不是地下錢莊？）是」、「（第二次是沒有填發票
    日期及金額，是不是？）是，都空白的，六張我已經全部銷
    毀了」、「（第一次你所偷得三張支票，是你一次填具發票
    日期、金額交給辛○○或分次填具交給辛○○？）我分三次
    開給辛○○」、「（第一次所竊得三張支票，發票日期分別
    是94年3月30日、4月30日及5月31日，是不是你先簽好？）
    我去借才簽的」、「（是不是分三次簽的？）是」、「（日
    期差幾天？）日期我忘記了」等語，足見被告第一次自乙○○處竊取上開票號YA0000000號、YA0000000號及YA0000000
    號之支票三紙後，係向辛○○借款時分三次偽造發票人簽名
    、金額及發票日期，簽發交予辛○○，是其先後三次偽造有
    價證券之行為，顯係基於整體之概括犯意所為之連續行為，
    應可認定。
  (三)綜上，本件事證明確，被告連續竊盜及連續偽造有價證券之
    犯行，堪以認定，應予依法論科。
二、核被告所為，係犯刑法第306條第1項（告訴人庚○○部分）
    侵入住宅罪、第320條第1項之普通竊盜罪、第321條第1項第
    3款之攜帶兇器竊盜罪、第201條第1項之偽造有價證券罪，
    被告偽造「東利鴻塑膠有限公司」及「乙○○」印章之行為
    ，為偽造有價證券之部分行為，又其行使偽造有價證券之輕
    度行為為偽造有價證券之重度行為所吸收，均不另論罪。被
    告先後多次竊盜犯行，時間緊接，觸犯犯罪構成要件相同之
    罪名，顯係基於概括之犯意而為，為連續犯，應依連續犯之
    規定，從一重論以刑法第321條第1項第3款之攜帶兇器竊盜
    罪，並加重其刑。又被告竊得被害人乙○○之上開支票後簽
    發上開支票，係先後分三次簽發，業如上述，是其先後三次
    偽造有價證券之行為，亦均時間緊接，觸犯構成要件相同之
    罪名，顯係基於概括犯意為之，為連續犯，應論以一罪並加
    重其刑。又其上開侵入住宅罪、連續攜帶兇器竊盜罪與連續
    偽造有價證券罪三罪間，有方法結果之牽連關係，為牽連犯
    ，應依刑法第55條從一重論以連續偽造有價證券罪。被告前
    曾受有期徒刑之宣告，並於93年8月21日 縮短刑期假釋期滿
    執行完畢，此有臺灣高等法院被告全國前案紀錄表一份在卷
    可按，其前受有期徒刑之執行完畢後，五年內再犯本件有期
    徒刑以上之罪，為累犯，應依刑法第47條規定加重其刑，並
    依刑法第70條規定遞予加重其刑。另檢察官移送併辦部分之
    侵入住宅、竊盜及偽造有價證券犯行（即被害人庚○○、甲○○、乙○○、丙○○○部分），雖未據檢察官提起公訴，
    惟因與已起訴之竊盜犯行（即被害人丁○○部分）有連續犯
    之裁判上一罪關係，為起訴效力所及，本院自應併予審判。
三、原審據予論罪科刑，並量處有期徒刑一年十月，固非無見。
    惟查，被告另犯連續竊盜被害人庚○○、乙○○、丙○○○
    財物，及連續偽造有價證券之犯行，業如上述，且上開犯行
    與本案檢察官起訴及原審併案部分有裁判上一罪之牽連關係
    ，原審未及斟酌，容有未合，被告上訴意旨以原審量刑過重
    等語，指摘原判決不當，雖無足取，檢察官上訴指稱原審未
    及一併斟酌上開併案部分，則為有理由，應由本院將原判決
    予以撤銷改判，爰審酌被告前有竊盜前科，猶不知悛悔，連
    續犯下本案多次竊盜及偽造有價證券犯行，惟所竊得之金錢
    皆為告訴人等二人領回，並其犯罪之動機、手段、目的、犯
    後坦承犯行，態度良好等一切情狀，改對其量處如主文第二
    項所示之刑，以資懲儆。又被告偽造之有價證券發票人均為
　　「東利鴻塑膠有限公司」、「乙○○」之票號YA0000000號
 　 、YA0000000號及YA0000000號 (發票日期分別為94年3月30
    日、4月30日及5月31日、金額分別為新台幣六萬元、四萬元
    及五萬元）之支票三張，雖為被告自承業經銷毀（見本院94
    年9月28日審理筆錄第5頁），然為被告犯刑法第201條第1項
    所得之物，應依同法第205條宣告沒收。又被告偽造之「東
    利鴻塑膠有限公司」、「乙○○」印章二枚亦應依刑法第21
    9條規定併予宣告沒收。又蓋於上開三張支票上「東利鴻塑
    膠有限公司」、「乙○○」之印文各三枚，因被告所偽造之
    之上開有價證券即支票三張已依刑法第205條之規定沒收，
    而蓋於上開三張支票上「東利鴻塑膠有限公司」、「乙○○
    」之印文各三枚均附著於三張支票上，是本院認不另就蓋於
    上開三張支票上「東利鴻塑膠有限公司」、「乙○○」之印
    文各三枚沒收。至扣案之鑰匙乙支，非被告所有供本件犯罪
    所用之，爰不予宣告沒收，附此敘明。
四、公訴意旨另以：審酌被告前曾多次犯竊盜罪，經易科罰金或
    入監執行後，又犯竊盜罪，足見被告具有犯罪之習慣，仍不
    思改過遷善，其品性惡劣，僅藉刑之執行實不足以徹底根絕
    惡性，請依竊盜犯贓物犯保安處分條例第3條第1項1款、第2
    款之規定，併予諭知應於刑之執行前令入勞動場所強制工作
    等語。查被告 雖多次因竊盜案件，先於89年7月間，經本院
    判處拘役五十日，緩刑二年確定；復於90年10月間，經本院
    判處有期徒刑五月確定；再於91年2月間，經 嘉義地方法院
    判處有期徒刑四月確定；又於91年9月間，經 本院判處有期
    徒刑四月確定；末於91年12月間，經嘉義地方法院判處有期
    徒刑一年六月，被告不服而提起上訴，再經 本院於92年1月
    28日判決駁回上訴確定，而於93年8月21日 縮短刑期假釋期
    滿執行完畢，惟被告前揭五次竊盜犯行，所竊財物價值皆非
    鉅大，且被告於犯後皆坦承犯行，犯後態度良好，有前揭相
    關判決附卷可稽，再者，被告自承其職業為販售辦公事務機
    器，而犯下本案係為償還積欠地下錢莊之債務，本院認本次
    從重量處如主文所示之刑期，已達懲處被告犯行之目的，故
    不為令被告強制工作之諭知，併此敘明。
五、又公訴意旨另以被告無故侵入告訴人丁○○及甲○○，及被
    害人丙○○○之住宅，涉有刑法第306條第1項之侵入住宅罪
    嫌 等語，惟按刑法第306條之罪，須告訴乃論；又告訴乃論
    之罪，未經告訴者，應諭知不受理之判決，刑法第308 條第
    1項、刑事訴訟法 第303條第3款分別定有明文。查告訴人丁○○及甲○○於警詢時皆表明對被告提出竊盜告訴（見1068
    號警卷第8頁、1477號警卷第5頁），而對於被告侵入住居部
    分，並未提起告訴，被害人丙○○○於警詢時則表明不對被
    告提出侵入住宅之告訴（見82420號警卷第6頁），揆諸前開
    說明，原應諭知不受理之判決，惟公訴意旨認此部分與前揭
    經論罪科刑之竊盜罪部分，具有牽連犯關係，屬裁判上一罪
    之同一案件，為起訴效力之所及，就此部分爰不另為不受理
    之諭知。
據上論結，應依刑事訴訟法第369條第一項前段、第364條、第29
9條第1項前段，刑法第55條、第56條、第201條第1項、第306條
第1項、第321條第1項第3款、第47條、第205條、第219條，判決
如主文。
本案經檢察官李傳來到庭執行職務。
中　　華　　民　　國　　94　　年　　10　　月　　5 　　日
                  刑事第五庭　  審判長法　官  楊明章
                                      法　官  戴勝利
                                      法　官  顏基典
以上正本證明與原本無異。
如不服本判決，應於收受本判決後十日內向本院提出上訴書狀。
其未敘述上訴理由者並得於提起上訴後十日內向本院補提理由書
狀（均須按他造當事人之人數附繕本）「切勿逕送上級法院」。
　　　　　　　　　　　　　　　　　　　書記官  呂嘉文
中　　華　　民　　國　　94　　年　　10　　月　　5 　　日
【附錄】本判決論罪科刑法條：
中華民國刑法第201條第1項：
意圖供行使之用，而偽造、變造公債票、公司股票或其他有價證
券者，處3年以上10年以下有期徒。
中華民國刑法第321條
犯竊盜罪而有左列情形之一者，處6月以上5年以下有期徒刑：
一　於夜間侵入住宅或有人居住之建築物、船艦或隱匿其內而犯
　　之者。
二　毀越門扇、牆垣或其他安全設備而犯之者。
三  攜帶兇器而犯之者。
四  結夥三人以上而犯之者。
五  乘火災、水災或其他災害之際而犯之者。
六  在車站或埠頭而犯之者。
前項之未遂犯罰之。
